【裁判字號】    88,易,3647
【裁判日期】    890127
【裁判案由】    詐欺等
【裁判全文】
臺灣高雄地方法院刑事判決                        八十八年度易字第三六四七號
    公  訴  人  臺灣高雄地方法院檢察署檢察官
    被      告  乙○○
右列被告因詐欺案件，經檢察官提起公訴（八十八年度偵字第一二五二三號），本院
判決如左：
    主  文
乙○○動產擔保交易之債務人，意圖不法之利益，將標的物遷移，致生損害於債權人
，處拘役貳拾日，如易科罰金，以參佰元折算壹日。緩刑貳年。
    事  實
一、乙○○於民國八十七年十一月十七日，向旭大機車行（位於高雄市○○○路二二
    一號），以動產擔保交易法所定之附條件買賣方式，購買山葉牌一五○ＣＣ車號
    ＧＺＩ－六一七號之機車一部，並邀黃迺琇為連帶保證人，而於同日簽訂動產擔
    保交易附條件買賣契約書，係動產擔保交易之債務人。上開契約約定總價金新台
    幣（下同）四萬三千七百元，分十二期給付價款，每月一期，第一至第五期，每
    期付款四千七百元，第六期至第九期，每期付款三千四百元，第十至十二期，每
    期付款二千二百元，未付清全部價款以前，上開機車所有權仍屬出賣人所有，且
    應將上開機車置放於高雄市○○○路六巷三十九號，乙○○僅得依約占有使用，
    不得遷移或為其他處分。詎乙○○於購買當日繳付頭期款一萬元，取得上開機車
    之後即未依約繳納餘款，意圖不法之利益，並將上開機車遷移不知去向而未告知
    旭大機車行，致生損害於旭大機車行。
二、案經旭大機車行負責人甲○○訴請臺灣高雄地方法院檢察署檢察官偵查起訴。
    理  由
一、右揭事實，業據被告乙○○坦承不諱，核與告訴人代理人候德和指訴情節相符，
    復有附條件買賣分期付款契約書一份附卷可憑，本件罪證明確，被告犯行足堪認
    定。
二、核被告所為，係犯動產擔保交易法第三十八條之罪，審酌被告犯罪之動機、手段
    、目的、所生之危害，犯罪後坦承犯行，態度良好等一切情狀，量處如主文所示
    之刑，並諭知易科罰金之折算標準，以示儆懲。又被告前未曾受有期徒刑以上刑
    之宣告，有臺灣高雄地方法院檢察署刑案資料查註紀錄表及本院全國前案紀錄表
    各一份附卷可稽，其因一時失慮，偶罹刑典，事後已坦承犯行，深具悔意，且業
    與告訴人達成和解，亦有和解書一紙在卷可按，經此偵審教訓及刑之宣告後，應
    知警惕而無再犯之虞，本院因認上開宣告之刑以暫不執行為當，爰予宣告緩刑二
    年，用啟自新。
三、又公訴人起訴被告涉犯詐欺罪嫌乙節，訊之被告乙○○堅決否認有何詐欺犯行，
    辯稱：伊若存心詐欺，實無須於契約書上填載正確之公司電話號碼，而令告訴人
    找尋到伊，而將機車牽回云云。經查，告訴代理人侯德和確因至被告住居所尋覓
    被告無著後，依兩造之契約書上記載被告公司之電話找尋到被告，並牽回系爭機
    車，後因被告之要求，再由被告牽回使用等情，業據告訴代理人侯德和自承在卷
    ，是被告所辯其並無詐欺犯意，尚堪採信。又告訴人交付其機車予被告占有、使
    用，係基於兩造簽定合法有效之附條件買賣分期付款契約書，係履行其約定之給
    付義務，尚與被告施用詐術致告訴人陷於錯誤而交付財物即機車之詐欺罪構成要
    件有間，自難繩以詐欺罪行。惟此部分與前揭違反動產擔保交易法有罪部分，公
    訴人認有牽連犯之裁判上一罪之關係，爰不另為無罪之諭知。
四、據上論斷，應依刑事訴訟法第二百九十九條第一項前段，動產擔保交易法第三十
    八條，刑法第十一條前段、第四十一條、第七十四條第一款，罰金罰鍰提高標準
    條例第一條前段、第二條，判決如主文。
中      華      民      國      八十九      年      一    月  二十七    日
                                  臺灣高雄地方法院刑事第二庭
                                      法  官 劉建利
右正本證明與原本無異。
如不服本判決，應於判決送達後十日內，向本院提出上訴狀。
                                      書記官 林富興
中    華    民    國    八十九    年       一      月       三十一     日
附錄本案論罪科刑法條全文：
動產擔保交易法三十八條
動產擔保交易之債務人，意圖不法之利益，將標的物遷移、出賣、出質、移轉、抵押
或為其他處分，致生損害債權人者，處三年以下有期徒刑、拘役或科或併科六千元以
下之罰金。


司法院資訊處製作；財團法人民間司法改革基金會備份。
